臺灣高等法院刑事判決
109年度侵上訴字第219號
上  訴  人  
即  被  告  吳永成


指定辯護人  王彥迪律師
上列上訴人因妨害性自主案件，不服臺灣士林地方法院108年度
侵訴字第34號，中華民國109年6月11日第一審判決（起訴案號：
臺灣士林地方檢察署108年度偵緝字第893號、108年度偵緝字第8
94號），提起上訴，本院判決如下：
    主  文
上訴駁回。
    事  實
一、乙○○於民國106年底至107年初，至立法院參與社運集會而與
    代號0000甲000000號成年女子（真實姓名年籍均詳卷，下稱
    Ａ女）數次見面，於107年1月10日中午，乙○○在現場友善殷
    勤並與Ａ女攀談，2人始認識，並熱切表示Ａ女如其女兒一般
    欲認Ａ女為乾女兒，即互相交換行動電話號碼，及互加通訊
    軟體LINE帳號，於同日下午5時許，乙○○即分別聯繫Ａ女、葉
    ○○，表示欲介紹其2人認識，約在捷運古亭站見面，Ａ女即同
    意赴約， 於該日晚間11時許，葉○○即表示欲回家而先行離
    開，乙○○即表示肚子餓要去吃東西，並攔計程車將Ａ女帶至
    景美夜市，Ａ女因數日參與社運集會活動，以致數日未睡及
    未用餐，身體不適，並表示欲返回宿舍休息，乙○○見狀即向
    Ａ女稱其身體、精神狀況不佳騎乘機車返回宿舍過於危險，
    遂提議先至附近旅店休息沖洗熱水澡，精神恢復後再回宿舍
    ，Ａ女聽聞不疑有他而同意，乙○○即將Ａ女帶至位於臺北市○○
    區○○街000 號6樓之「獅城旅館」投宿休息，並依乙○○建議
    先沖洗熱水澡，乙○○見Ａ女疲累坐在床上休息，竟基於強制
    性交之犯意，利用男性體力優勢強行壓住Ａ女身體，並動手
    脫、扯掉Ａ女穿著之衣、褲，不顧Ａ女言語表達「不要」、「
    我沒有辦法作這件事」，並哭泣拒絕，甚至以拜託等方式，
    表達其不願與之發生性行為，過程中並以手推、抵乙○○肩膀
    、手部等處，並腳踢等方式表示抗拒，乙○○即親吻、撫摸Ａ
    女頸部、耳朵、胸部及陰道等處，Ａ女為免遭傳染性病，且
    為找機會逃離，遂央求乙○○戴保險套，乙○○即外出購買保險
    套，此時，Ａ女身體不適，過於緊張，無法找到電源開關，
    在昏暗中，無法尋獲其衣物、包包，而未能順利逃離，乙○○
    返回後，戴上保險套，即要求Ａ女替其口交，Ａ女仍表示拒絕
    之意，乙○○仍承前開強制性交之接續犯意，強行以手壓住Ａ
    女頭部、頸部處，將其陰莖插入Ａ女口中，繼而以手指、陰
    莖先後插入Ａ女陰道、肛門內等方式對Ａ女為強制性交得逞。
二、嗣於該日上午9時許，許永成為免Ａ女報警，即帶Ａ女至臺北
    市○○區○○路0段00○0號前，攔計程車一併與Ａ女搭乘計程車返
    回Ａ女宿舍，Ａ女返回宿舍後不知乙○○真實姓名，亦不知如何
    處理，當日晚間與友人見面時，友人見其情緒焦慮有異狀，
    經詢問發現Ａ女發生遭俗稱「社運蟑螂」性侵害事宜，即建
    議Ａ女需報警、就醫，且陪同就醫驗傷、報警，並由警方循
    線查悉上情。
三、案經Ａ女訴由臺北市政府警局大同分局報請臺灣士林地方檢
    察署檢察官偵查起訴。
    理  由
壹、程序部分：
一、司法機關所製作必須公示之文書，不得揭露性侵害被害人之
    姓名、出生年月日、住居所及其他足資識別被害人身份之資
    訊，性侵害犯罪防治法第12條第2項定有明文。是本判決關
    於告訴人Ａ女、證人即Ａ女之友人劉○○、宋○○、葉○○、陳○均
    及陳○真（真實姓名均詳卷）之姓名、住所等足資識別其身
    分之人別資料，依上開規定不得揭露，並以如前之代號稱之
    ，合先敘明。　　　　
二、證據能力：
（一）證人於檢察官偵查中經具結證述部分均有證據能力：
　 1、被告以外之人於偵查中向檢察官所為之陳述，除顯有不可
      信之情況者外，得為證據，刑事訴訟法第159條之1第2項
      定有明文。其立法理由係以檢察官代表國家偵查犯罪、實
      施公訴，依法有訊問被告、證人、鑑定人之權，且實務運
      作時，偵查中檢察官向被告以外之人所取得之陳述，原則
      上均能遵守法律規定，不致違法取供，其可信性甚高，為
      兼顧理論與實務，乃規定被告以外之人於偵查中向檢察官
      所為之陳述，除顯有不可信之情況者外，得為證據。
 　2、查被告及辯護人固爭執本案證人即告訴人Ａ女、證人即Ａ女
      友人葉○○、劉○○、陳○軍、宋○○、陳○真等人於偵訊時，均
      以證人身分地位經具結後所為供證之證據能力，均屬偵查
      中向檢察官所為之陳述，均經依法具結在卷，此觀各該筆
      錄記載明確，並有結文可憑，檢察官已遵法律程序規範，
      被告及辯護人除稱該等證述為審判外之陳述外，未說明有
      何顯不可信之理由，且受訊問人亦未主張檢察官有何不法
      取供，或有何違反自由意志而為陳述之情事，觀諸該等偵
      訊筆錄客觀上製作之原因、過程及其功能等，尚無「顯有
      不可信之情況」，依上開規定，即具證據能力，況且證人
      Ａ女、葉○○、劉○○、陳○均、宋○○、陳○真等人嗣後均經原
      審以證人身分傳訊到庭，賦予被告及辯護人對質、詰問之
      機會，即屬經合法調查之證據，而得作為本案判斷之依據
      。
（二）至於其他本判決引用採為認定被告犯罪事實之供述及非供
      述證據，檢察官、被告及其辯護人就證據能力部分均表示
      無意見，即均未爭執證據能力（見本院卷第134至137頁）
      ，復經審酌並無不適當之情形，依刑事訴訟法第159條之5
      規定，均有證據能力。至於其他未引用之證據，本院未採
      為認定犯罪事實之依據，故不另論其證據能力，併此敘明
      。　　　
貳、實體部分　　
一、認定犯罪事實所憑之證據及理由 
（一）訊據被告固坦承其於107年1月10日介紹證人即告訴人Ａ女
      與證人葉○○認識為由，而與Ａ女及葉○○相約在「早秋咖啡
      店」用餐，於該日晚間10時至11時許間，葉○○先行離去後
      ，即與Ａ女搭乘計程車至景美夜市後即投宿「獅城旅館」
      等處之情不諱，惟矢口否認有何強制性交犯行，辯稱：本
      案並無任何直接、間接證據可以證明被告有何強制性侵害
      之犯罪行為，原審僅憑Ａ女之片面之詞，及Ａ女請出來的同
      學、朋友作偽證及串供之詞，而認定被告有罪，實有不當
      ，本案之證人全部都是經過Ａ女指導與演練串供以誣陷被
      告之不實證詞。被告雖有與Ａ女去「獅城旅館」，但在旅
      館房間內，僅脫下上衣西裝外套，其餘連衣服、褲子、襪
      子都沒有脫，也沒有去洗澡，躺在那邊看電視，等天亮就
      要走，沒有與Ａ女發生性行為，在旅社房間內完全沒有碰Ａ
      女，更無發生強制性交行為云云。辯護意旨略以：依照醫
      院回函，Ａ女處女膜裂傷時間為1、2月以上，因此無法由Ａ
      女傷勢認為為被告所造成，且Ａ女亦稱被告有對其肛交，
      但驗傷結果，Ａ女肛門處並無明顯外傷，此外，驗傷診斷
      書所載Ａ女所有傷勢，均無法證明為被告所為而造成，且
      傷勢情狀與Ａ女所述其有反抗行為情形下，身體不可能只
      出現2條傷勢，而無其他反抗傷勢存在，是該診斷證明書
      不足以佐證Ａ女所述。又Ａ女所述遭性侵害過程，無法與驗
      傷診斷書所載相配合，已無從證明被告有妨害性自主之犯
      行，已失去蓋然性之常態關聯，則相關證人證述，均係描
      述Ａ女事後之反應與行為，僅能證明Ａ女與證人間彼此互動
      狀況，或陳述Ａ女所述內容，且情緒反應情形之原因有多
      種，Ａ女之情緒反應，並無法證明被告有為妨害性自主之
      行為云云。
（二）經查：
　 1、被告於106年底至107年1月初間，有在立法院外等處因參
      加勞工議題之集會遊行活動，而與Ａ女有數面之緣，於107
      年1月10日下午進而與Ａ女攀談互相認識交換電話號碼，及
      互相加通訊軟體LINE，於該日下午5時許，被告以電話聯
      繫Ａ女及葉○○邀約介紹認識見面，而於該日晚間9許，與Ａ
      女及葉○○先約在臺北市中正區捷運古亭站處見面，之後即
      至「早秋咖啡店」，葉○○於該日晚間11時許即先行離開回
      家，被告與Ａ女又搭乘計程車至景美夜市，之後一同至位
      於臺北市○○區○○街000號6樓之「獅城旅館」投宿等情，為
      被告所是認（見原審卷第78至79頁），核與證人Ａ女、葉○
      ○證述之情相符（見臺灣士林地方檢察署107年度他字第89
      6號公開卷〈下稱他字偵查卷〉第45至47、83頁，原審卷第1
      78至179、323至327頁），上情堪以認定。
 　2、上開被告帶Ａ女投宿「獅城旅館」房間內，違反Ａ女意願，
      對Ａ女施以壓制，不顧Ａ女推拒，違反Ａ女意願對其為強制
      性交行為：　
 　（1）就被告對Ａ女為強制性交行為之過程，迭據Ａ女於偵查及
        原審指證：
　　  ①我跟被告第1次講話是於107年1月10日中午社運活動上講
        話，當時有交換聯絡方式，後來因為我有事就先騎車回
        學校，當天被告有用通訊軟體LINE傳訊息給我，約我下
        山喝茶聊天，並說要介紹他的乾兒子跟我認識，3人見
        面後才知被告所稱乾兒子，我之前就有見過。當日晚上
        約11時許，被告的乾兒子葉○○表示要先回家就先離開，
        被告說要去吃宵夜，並攔計程車去景美夜市，之後我本
        來要回古亭騎機車，但因為我身體不舒服，也沒有吃什
        麼，被告看我不舒服就說我這樣騎機車很危險，他就說
        先去找間旅社洗澡再回去，之前跑社運時，也有跟男同
        學到旅社休息、洗澡，沒有發生什麼事情，因我沒有特
        別想法，就跟被告走，他帶我到華陰街「獅城旅館」，
        進去房間後我先去洗澡，洗完後我穿好衣服出來，就換
        被告去洗，他還沒洗完的時候我就睡著了，被告就突然
        趴到我身上我就醒來，被告並把手伸進來將我上衣、內
        衣及褲子脫掉，被告在脫我衣服及褲子時，我有用手抵
        住被告的肩膀不讓他脫我的衣服和胸罩，被告還把我的
        手撥開，被告用雙手脫我的衣服，我用右手抵住被告左
        肩膀，用左手抵住他右手上臂，被告有用手把我阻攔的
        手撥掉，被告還扯掉我的褲子，此時被告還將他的下體
        貼在我的身上，當時我腦袋混亂，覺得被羞辱，之後被
        告有舔、親我的身體，摸我的身體，也用下體頂我的下
        體，被告要脫掉我內褲時，我還跟被告說可以不要這樣
        嗎，過程中我一直拒絕，推被告，還跟他說拜託，但被
        告都沒有理會我的要求，後來我就拜託被告去買保險套
        ，被告有出去買，本來想走，但找不到衣服，手機也沒
        電，且我身體很不舒服一直發抖，精神狀況也不好，一
        直哭，也怕跑出去時遇到被告，後來有昏睡，被告回來
        後，被告就壓著我的頭、後頸隔著保險套逼我幫他口交
        ，還說「你如果沒有這樣，我硬不起來，套保險套沒有
        感覺，如果你再不弄，我就把保險套脫掉」，接著被告
        開始舔我的全身，再來就用手指插入我的下體，之後他
        就將他的生殖器插入我的下體，我有跟他說不要，也有
        推他，我覺得非常痛，應該是用2支手指以上，被告右
        手指插入我的陰道，左手壓住我的大腿，之後也用腳壓
        住我的大腿就把他戴保險套的下體插入我的下體，我當
        時有推被告，但被告均不理會，我也說我不要、我不舒
        服，被告之後也有用他的生殖器插入我的肛門，我還是
        有用手推檔，但過程中被告還有說些羞辱我的話，之後
        過於疲累且不舒服而睡著，早上醒來後我才找到衣服出
        穿上衣服，被告並表示要一起搭計程車回到我的宿舍，
        到宿舍後被告有給我2,000元，回到宿舍後我因為情緒
        很不穩，先去洗澡之後又去睡覺。我不知道被告姓名，
        不知該怎麼辦，所以有傳訊息給被告，之後打電話給葉
        ○○詢問被告之事，並跟朋友劉○○、陳○○講遭被告性侵之
        事，問要如何處理，劉○○有陪我去醫院驗傷，還有去警
        局作筆錄，被告身上有大面積的刺青，但若穿起衣服是
        看不到他的刺青等語（見他字偵查卷第45至55頁）。
　 　 ②Ａ女於原審審理中亦具結證稱：我與被告是在107年1月間
        參加勞工陳抗活動而認識但不熟，並沒有認識很久，於
        107年1月10日被告約我及葉○○至「早秋咖啡店」見面，
        當時我身體狀況是不舒服，想睡覺，因為參加社運活動
        約5天，這段時間也在準備學校報告跟考試，所以沒有
        睡什麼，從咖啡店離開時，被告提議去景美，葉○○先離
        開，之後我本來要去古亭捷運站拿機車騎回學校，被告
        就說我身體不舒服，騎機車危險，就說要找個可以洗澡
        地方，休息一下再回學校，我有同意，被告就帶我去「
        獅城旅館」，剛進去看起來很簡陋，有點可怕，我本來
        想離開，被告就說等等就回去，所以我就先去洗澡，洗
        完澡我穿好衣服出來，之後被告也有去洗澡，被告有買
        啤酒，所以我有喝一點啤酒，順序上我有些不記得，但
        被告洗澡出來沒有穿衣服，光著身體，我有看到他身上
        有大片刺青，刺青部位我現在已不記得，當時我身體不
        舒服，也很昏沉，因此記憶是斷斷續續，我本來要走，
        但被告有把我抱的很緊，又動手脫我的衣服，我有跟被
        告說我不要，也有用手抵住被告肩膀，不讓他脫我的衣
        服，2人有拉扯，我記得身上有被抓傷有抓痕及勒痕，
        被告脫掉我的衣服後有把頭貼在我下體，且說一些羞辱
        我的話，當時因我很長時間沒有睡，所以當下我處於時
        而醒、時而昏沉、昏睡，我有請被告去買保險套，因怕
        被染病，也想爭取時間離開，但因房間很暗，身體不舒
        服，又擔心被告帶有攻擊武器，且我對華陰街那裡不熟
        ，手機也沒電，不知怎麼辦，所以沒有離開，被告買保
        險套回來後有要求我口交，我有拒絕，我說我不想做，
        被告有用手壓著我的頭做，被告還有用手指插入我的下
        體，也有以性器官插入我的下體，並對我肛交，在旅館
        期間，葉○○有打電話給被告，我本來叫一聲，被告有束
        縛住我的臉部，性侵之後，到清晨，我要離開，被告就
        說要跟我回學校，被告叫計程車，我們一起搭計程車回
        學校，被告還跟計程車司機說我是他女兒，要下車時被
        告塞2000元給我，我不知道該怎麼辦，我並沒有跟被告
        借錢或要錢，所以就拿著趕快下車回宿舍，回到宿舍後
        ，我很混亂，有哭、有做一些事，有睡覺，我就看手機
        電話名單，找可以協助我的人，因為我連被告的名字都
        不知道，所以沒有馬上報警，我形容被告外觀，但他們
        都說不清楚這個人的背景，之後被告有聯絡我，我有叫
        他幫我繳電話費，想說電信公司那裡有監視器可以拍到
        被告，就可以找到被告，後來有請警察去調資料，之後
        有約朋友劉○○在101大樓附近見面，當時我情緒不穩，
        也一直聯絡社運的人，劉○○就有過來問我發生何事，我
        才將遭被告性侵害的事情告訴劉○○，及聯絡社運認識的
        宋○○，他建議我要去醫院驗傷檢驗，之後被告有一直聯
        絡我，我本來沒有接，但為蒐集被告影像等資料就有同
        意跟他見面，我也有打給葉○○詢問被告的事情，就於11
        日當天晚上就去驗傷並做筆錄，過幾天也有跟好朋友陳
        ○真說等語（見原審卷第324至334、335至343頁）。其
        關於主要事實之先後陳述均大致相符，至於Ａ女於原審
        證述過程中，對於部分細節與過程、先後發生經過部分
        ，或有稱不記得，或稱印象模糊等語，或需經詰問之檢
        察官提示相關警、偵訊筆錄後始得回憶確認當時情形等
        ，然本案係於107年1月10日時發生，Ａ女於109年5月14
        日始於原審審判期日到庭接受交互詰問，時間上距離案
        發時間已2年多，是Ａ女此部分所陳不記得等語與常情相
        符，並不因Ａ女陳述不記得，或因事情發生先後順序有
        所混淆而驟認Ａ女證述有先後不一，或矛盾之情而遽認
        全不可採。是辯護意旨所稱Ａ女證述先後不一云云，不
        足採為有利於被告之認定。
 　　 ③觀Ａ女上開所述，Ａ女迭次具體指訴遭受被告性侵害之內
        容，或雖有部分細節如先喝啤酒再去洗澡，或洗澡出來
        後才飲用啤酒，及洗澡後出來等待被告洗澡過程中是醒
        著或有睡著等，部分細節或有出入，惟Ａ女配合接受多
        次詢問調查，就上開部分之相關基本事實之描述均大致
        相合，且針對其受害之發生時期、環境背景、被告手法
        態樣等重要情節，一再指證綦詳，倘非親身經歷，實難
        認Ａ女可在與被告分開後短短數小時內，即設計、建思
        構想相關被告性侵害細節、過程，且足以排除Ａ女有何
        混淆誤認或誇大、渲染之可能性。參以Ａ女指稱有看到
        被告身上有大片刺青，被告亦坦認其身上手、腳、身體
        前後等處均有刺青，但如穿上衣服，會遮住看不到刺青
        等語（見本院卷第175至176頁），則Ａ女於當日甫認識
        被告，彼此間僅於集會現場談話而已，被告顯未主動說
        或展示其身體刺青給Ａ女或Ａ女友人或參與集會之人觀看
        ，若非被告在Ａ女面前脫卸衣物裸露身體，Ａ女如何可能
        知悉被告身體何處有大片刺青之情？再參酌Ａ女於警詢
        、偵查及原審審理作證陳述本案事發經過時，陳述到有
        關被告對其為強制性侵害過程時，每次陳述均有情緒激
        動無法繼續陳述、想吐或哭泣，而需暫時休庭之精神、
        情緒狀態之情，亦有Ａ女警、偵訊及原審審理時之筆錄
        記載Ａ女陳述過程中之行為情狀在卷可按（見107年度偵
        字第6198號偵查卷〈下稱偵字偵查卷〉第54至55、58頁，
        他字偵查卷第48至50頁；原審卷第347頁），若非Ａ女確
        實親身經歷上開其所述之遭遇，而深刻感受遭被告強制
        性侵害過程中之舉措，並且遭被告言語羞辱之事，如何
        無端引發在敘述此部分過往發生過程之時，屢屢有上開
        情緒反應。況被告已稱其與Ａ女間並無交情，更無糾紛
        、恩怨等語（見臺灣士林地方檢察署108年度偵緝字第8
        93號卷〈下稱偵緝卷〉第31頁，原審卷第79頁）。均足認
        Ａ女上開證述信而有徵尚非憑空杜撰、誣陷被告之詞甚
        明。
  （2）Ａ女遭被告強制性侵後先後，因不知被告姓名等資料，不
       知所措，而分別與學校或社運友人聯繫詢問、求援，行
       為舉止、情緒上呈現有發生事情、難過、解離、一直打
       電話且焦躁、很急、快哭出來情緒不穩定、嘴裡不知念
       什麼、有時激動有時無力等異狀，分別為證人證述如下
       ：
     ①透過被害人陳述以外之證據，得證明被害人聲稱被害事件
       時之言行舉止、情緒表現、心理狀態或處理反應等情景
       者（間接事實），係獨立於（即不同於）被害陳述之證
       據方法暨資料，屬具補強證據適格之情況證據，可藉其
       與待證事實有蓋然性之常態關聯，資為被害人遭遇（直
       接事實）致生影響之推理素材，此並非傳聞自被害陳述
       之重複或累積，當容許由法院透過調查程序，勾稽被害
       陳述相互印證，進而產生事實認定之心證，是證人陳述
       之證言組合，其中屬於轉述其聽聞自被害人陳述被害經
       過者，固屬於與被害人之陳述具同一性之累積證據，而
       不具補強證據之適格。但依其陳述內容，如係以之供為
       證明被害人之心理狀態，或用以證明被害人之認知，或
       以之證明聽聞對被害人所造成之影響者，由於該證人之
       陳述本身並非用來證明其轉述之內容是否真實，而是作
       為情況證據（間接證據）以之推論被害人陳述當時之心
       理或認知，或是供為證明對該被害人所產生之影響，實
       已等同證人陳述其當時所目睹被害人之情況，其待證事
       實與證人之知覺間有關聯性，自屬適格之補強證據（最
       高法院108年度台上字第3388號、107年度台上字第3931
       號判決意旨參照）。
     ②證人劉○○於偵查及原審經具結均證稱：我與Ａ女認識半年
       ，經朋友介紹而認識，於107年1月11日我跟友人約出門
       ，有問Ａ女要不要一起來，Ａ女說要來，她抵達後就說她
       出事了，我就追問發生何事，本來Ａ女不想說，且她一直
       在講電話，很焦躁的樣子，並說無法在咖啡廳裡面講，
       後來她有找我到咖啡廳外面人行道跟我說發生經過，Ａ女
       說前2天抗爭結束，身體不舒服，遇到社運蟑螂，趁她身
       體不舒服時帶她去旅館然後發生性侵，Ａ女看起來是有發
       生事情，她很難過的樣子，在提到性侵事情時，情緒看
       起來很難過、情緒不穩定，快哭的樣子，Ａ女雖跟我說過
       她有心理疾病，但當天我可以看出來她不是單純的情緒
       起伏，而是有發生事情；我聽完後，我有建議她去報警
       ，Ａ女說性侵她的人要給錢和解，我就說不要拿錢要趕快
       去報案，後來我就有陪她去醫院驗傷等語（見他字偵查
       卷第68至69頁，原審卷第195至199頁）。
  　 ③證人宋○○於偵查及原審經具結後亦稱：我與Ａ女於107年1
       月間的勞基法抗爭場合認識，在該社運期間有看過Ａ女，
       我不認識被告，Ａ女在遊行場合待了1天半左右，Ａ女精神
       上看起來是清醒，但略顯勞累，於107年1月11日晚上，Ａ
       女有用臉書打電話給我，她告訴我被加害人帶到旅館性
       侵，Ａ女就性侵過程沒有詳細說，Ａ女講的加害人我不認
       識，Ａ女有講到加害人讓她飲用酒精飲料，讓她無法反抗
       ，Ａ女也提到當時只能請加害人戴上保險套，此外她沒有
       任何其他救濟方式，Ａ女陳述此部分，我判斷她沒辦法進
       行太大範圍的反抗下，這是能做的最基本自保措施，且
       如果Ａ女同意就不會跟我求救，Ａ女有問我相關處置方式
       ，我建議她先報警、採驗，請警方送她就醫，當時Ａ女提
       到本案性侵害時，她的情緒是很慌張，且不知道該怎麼
       辦的感覺，跟我陳述時情緒上是比較無助狀態等語（見
       他字偵查卷第70頁，原審卷第218至221頁）。
     ④證人葉○○於偵查及原審中亦具結證稱：我與Ａ女於106年12
       月23日參加勞基法抗議時認識，當天也認識被告，之後
       ，於107年1月初也有一場抗議，我在該處停留1個晚上，
       之後接到被告電話找我，還有說找朋友一起來，但我並
       不是被告乾兒子，被告一直這樣叫，我只是笑笑，不好
       表達什麼，也沒有正面回應，1月10日晚間我、Ａ女及被
       告約去「早秋咖啡店」，在當天3人約晚上9點30分許，
       先約在古亭捷運站，被告就有跟我說生活有點困難，要
       繳電話費之類的而跟我借1萬元，我有借大約1萬元給被
       告，之後Ａ女到古亭站，我們在走去咖啡店路上，Ａ女就
       有說這5天幾乎都沒有睡覺，感冒、身體不舒服，我聽Ａ
       女喉嚨聲音很沙啞，還問Ａ女有沒有怎樣，要不要去看醫
       生，Ａ女說不用、沒關係，大約到晚上11點時，被告有提
       議去景美夜市，但我媽媽打電話給我叫我回家，所以我
       就先離開，並不是我認為Ａ女怪怪的才先離開，我也未曾
       跟被告說要小心Ａ女、不要接近Ａ女，我回家後大約11日
       凌晨，我有打電話給被告，是要報平安，問被告及Ａ女是
       否均回家，被告表示他和Ａ女都已經回家，之後到該日（
       11）晚間我再聯繫被告，被告就完全不接聽電話，我打
       好幾通被告都沒有接，因被告跟我借錢時他說隔天就還
       我，所以才打電話給被告，而且11日晚間9點多，Ａ女有
       打電話給我，跟我說出事情了，Ａ女說我離開後，與被告
       2人有先去夜市，因為不舒服，所以被告帶她去旅館，趁
       她不舒服的時候性侵她，被告還去買保險套，並且說了
       一些不好聽的話；後來一起離開，我一開始說真的假的
       ，Ａ女就說我在凌晨有打電話給被告時，她有在旁邊，所
       以我相信Ａ女講的當時還跟被告在一起，Ａ女當時在告訴
       我被被告性侵害這些事情的時候，雖沒有哭泣，但情緒
       上是有點激動、很緊張、很慌張，還說被告在跟蹤她，
       我聽Ａ女講被被告性侵，我也嚇到了，我也沒有遇過這種
       事，所以之後我聯絡陳○均討論Ａ女被性侵的事，我也有
       跟Ａ女說要報警，Ａ女就問被告是否叫乙○○，但我不知道
       被告本名，也不知道被告住址，之後聯絡Ａ女就跟我說有
       跟派出所報案等語（見他字偵查卷第84至85頁，原審卷
       第178至184頁）。
     ⑤證人陳○均於偵查及原審中均證稱：我與Ａ女認識1年多，
       我與A發均有一起參與107年1月初勞基法集會活動，當時
       有連續3天的活動，Ａ女也有參加，我也有看到被告，印
       象中開記者會及幾次活動中均都有看到被告，且被告有
       主動過來跟我及Ａ女聊天。當時有聽到Ａ女說精神不好、
       頭痛、很累等，過幾天Ａ女傳LINE跟我說被性侵害，Ａ女
       於107年1月13日上午9時3分許，用LINE打電話給我，先
       問我是否認識勞基法抗議現場的1位阿伯（即被告），是
       否知道他在哪、確切姓名及聯絡方式等，但我都不清楚
       ，在抗議現場除非真的很熟才會互留資料，Ａ女跟我說抗
       爭解散那天，被告有約她去咖啡廳聊天，還要帶她去看
       乾兒子，因此Ａ女赴約，有去咖啡廳，後來被告乾兒子先
       走，就帶Ａ女去吃東西，並因Ａ女身體很不舒服，被告就
       建議先去旅館房間休息一下，Ａ女說她沒有懷疑就一起去
       旅館，被告後來看Ａ女沒有力氣起床，就對她性侵，過程
       中Ａ女怕染病，還叫被告去買保險套，在被告出去買保險
       套的時候，Ａ女說她想打電話報警，但手機沒電，也站不
       起來去櫃檯求救，被告回來後，Ａ女就被性侵，Ａ女有說
       她重複跟被告說她不要，但被告還是對Ａ女性侵，過程中
       被告還說很髒的話，如上床前是乾女兒，上床後就是老
       婆之類，隔天阿伯還叫計程車跟Ａ女一起回學校，Ａ女說
       她狀況很不好，要走法律程序，但是Ａ女態度很消極，Ａ
       女認為沒有被告本名，找不到人，這種案子又要一直開
       庭，要一直告訴大家她被性侵，一直重講，Ａ女覺得很難
       過，不想把這種事情翻上檯面，我一直勸Ａ女，且叫Ａ女
       要趕快蒐證，去驗傷及去案發現場看有無監視器，所以
       我有上臺北來看Ａ女，Ａ女在跟我陳述遭性侵害過程中，
       有時異常的冷靜，有時又有很驚慌失措、很激動，有時
       又很無力的感覺，Ａ女講話的樣子跟平常不同，有點顛三
       倒四、無法清楚記得時間點，所以過程中我一直要確認
       時間等語（見原審卷第204至209頁）。
     ⑥證人陳○真於偵查及原審審理經具結證稱：我於105年2月2
       8日園遊會上認識Ａ女到現在，之前他是自學學生，由奶
       奶照顧，三餐不定，所以我會在能力範圍內幫她，盯她
       唸書，生活細節，我會管她、唸她，Ａ女有時不敢跟我說
       發生事情，但如果真發生什麼事，一定是她很無助，才
       會來找我求救，約於案發後的3天，Ａ女打給我的，當時
       是先由陳○均用Ａ女手機聯絡我，陳○均先跟我講Ａ女的事
       ，後來換Ａ女自己接聽，Ａ女有說被性侵害大概過程，她
       無法詳細陳述，Ａ女告訴我案發當天她很累，跟著被告走
       ，被告跟Ａ女說去旅館洗澡、休息，結果被告不讓她走，
       就強迫她做，我有問Ａ女有無反抗或其他動作，Ａ女說有
       ，但沒辦法，就被性侵，Ａ女在跟我講被性侵過程中，A
       情緒上無助、很慌張，Ａ女一直跟我道歉，她認為給我添
       麻煩，Ａ女有點抽離的感覺，就是不敢相信怎麼會在她身
       上發生這種事情的感覺，Ａ女還跟我說覺得很髒、很噁心
       。當時Ａ女已經報案了等語（見他字偵查卷第65頁，原審
       院卷第223至225頁）。
     ⑦是據上開證人劉○○、宋○○、葉○○、陳○均及陳○真等人，分
       別於偵、審中證述內容可知，Ａ女在本案性侵害發生當晚
       ，即與參加社運活動可能認識被告之友人即劉○○、宋○○
       、葉○○等人聯繫，除求援外，並為詢問查悉被告本名、
       住址等年籍資料而聯繫，並於案發後約2至3日間，仍因
       無助、困惑或因情緒低落，經友人發覺異狀詢問，而將
       遭被告強制性交過程，告知友人陳○均及以電話聯繫告知
       如大姐姐般照顧Ａ女之陳○真，可認Ａ女並非無端發想聯繫
       與其不熟識之社運友人，或自行編撰遭被告性侵害過程
       與細節，而為友人發現異狀，或聯繫對其關心照顧之友
       人甚明。且Ａ女在陳述遭被告強制性交過程中，因回憶遭
       被告強制性交過程，語言陳述上，不僅無法詳細、完整
       陳述先後次序，情緒上則出現上述一般人在談話中可明
       顯感受之異狀反應等節均屬一致，足認上開證人所證，
       並非無據，益徵Ａ女前開指述確實可信。至於上開證人或
       為與Ａ女一同參加107年1月初勞工議題集會活動之友人，
       或與Ａ女熟識之友人，見Ａ女因本案遭被告性侵害、受辱
       而身心受創，並因Ａ女當時年僅19歲剛上大一之學生，故
       協助陪同Ａ女就醫，建議報警等，均屬情理之常，自不能
       僅因上開證人為Ａ女認識之友人即因此驟認證人等人均配
       合Ａ女陳述不實、串供做偽證之動機，而認上述證人之證
       述均不可採，被告此部分所辯，顯屬無據。且從上開證
       人證述內容可知，Ａ女事發後，因不知如何面對處理，因
       此當晚經聯繫友人求援詢問後，多建議Ａ女報警、就醫，
       Ａ女立即前往醫院驗傷，且在陳述遭被告性侵害過程時，
       呈現有上述異常情緒反應之情狀，與一般性侵害被害人
       受創後之心理情緒反應相符，更可徵Ａ女上開指述遭被告
       強制性交之過程，確屬真實可採。
  （3）Ａ女於107年1月12月即報警並至臺北市立聯合醫院忠孝院
       區驗傷，其經醫師檢視診斷傷勢為：肩頸部：右側肩頸
       及上臂交界處有2條紅色抓痕；陰部：右側小陰唇內側有
       紅紅擦傷破皮、陰道口及會陰交界處有擦傷痕；處女膜
       於3點、6點及9點方向有陳舊性裂傷，有臺北市○○○○○○○○
       區000○0○00○○○○○○0000000000號受理疑似性侵害事件驗
       傷診斷書，及有性侵害被害人調查表（一）（二）、性
       侵害犯罪事件通報表107、台北市政府警察局婦幼警察隊
       受理刑事案件報案三聯單、受理各類案件紀錄表均附卷
       可按（見偵字偵查卷第120至133頁），是據Ａ女前開所陳
       遭被告強制性交過程，因身體不適、疲累而沒有力氣，
       多僅以手抵住、推被告手部或肩膀或以腳踢及以言語表
       示拒絕之意外，Ａ女顯未以奮力抵擋、抗拒之方式，被告
       顯僅以抓住Ａ女雙臂方式壓制Ａ女，並分別以性器官插入Ａ
       女口腔、及以手指、性器官插入Ａ女陰道、肛門等處等語
       ，與上開驗傷診斷書所載Ａ女傷勢互核一致相符，足徵Ａ
       女上開證詞確實可信，而認Ａ女證稱其遭被告為強制性交
       之事實及過程，確實屬實。被告空言質疑Ａ女肛門、身體
       其他部位均未檢驗出有受傷，而遽指Ａ女所述不實云云，
       被告刻意忽略Ａ女證述遭被告強制性侵害過程中遭壓制之
       行為方式及檢驗結果Ａ女確受有前開傷勢部分，Ａ女並非
       以奮力抵擋抗拒，被告亦未對Ａ女採暴力攻擊、毆打，因
       此並非Ａ女所述身體遭被告壓制、接觸部分，均一定會留
       有傷勢，是被告此部分所辯，亦無足取。又依被告聲請
       函詢有關何謂處女膜陳舊性裂傷，及Ａ女所受傷害約於何
       時造成部分，經上開醫院函覆明確說明Ａ女於107年1月12
       日驗傷所載傷勢為事發1至2日內所形成之新傷口，有臺
       北市立聯合醫院109年9月26日以北市醫忠字第109302081
       00號函在卷可按（見本院卷第143頁），至於該函文說明
       欄二之（一）部分僅為解釋說明何謂「陳舊性裂傷」之
       函意，而稱此裂痕超過1、2個月以上等語，並非說明Ａ女
       處女膜之有陳舊性裂傷已超過1、2個月以上，被告竟斷
       章取義以此辯稱Ａ女處女膜裂傷非其所造成，其無強制性
       交行為云云，亦不可採。
　（4）並觀被告事發後，仍繼續與Ａ女聯繫，或依Ａ女委託代其
       繳付電話費、或主動邀約見面、吃宵夜等節，為：
　　 ①Ａ女因不知被告本名、住址等資料，擔心無法對之提告，
       即於案發後仍與被告聯繫，並以託請被告替其繳付電話
       費，可讓店家監視錄影拍攝到被告影像方式，而與被告
       聯繫，並委託被告代其繳付電話費部分，業據Ａ女陳述在
       卷，且雙方以LINE聯繫對話內容為：
       被告使用暱稱為：「成廚師阿伯」（以下均稱被告），
       於1月11日與Ａ女以LINE聯繫對話為：
  　 　Ａ女：怎麼啦
　　         我現在不方便講電話 
　　   被告：我在公司，你若有時間下山，就馬上來電告知
  　　 Ａ女：我等等跟同學約11點做報告
　　   （被告語音對話）
 　　　Ａ女：他們跟我約信義咖啡店
　　　       我們要去哪裡吃東西
       （被告語音對話，2通）　　　         
       Ａ女：我在宿舍收東西
       （被告語音對話，1通）　　　
　　　 Ａ女：我要下山車很少
　　 　      你先去台哥大幫我繳一下
　　 　      不然等等離開宿舍沒網路
　　　　  ...
　　　 被告：你的網路15分鐘就可以使用了
　　　 以上內容，有Ａ女行動電話與被告LINE對話之翻拍照片附
       卷可按（見聲拘偵查卷第51至53頁）。可徵Ａ女所述其為
       報警，而與被告聯繫以託被告繳付電話費方式取得被告
       影像，及為取得被告本名、住址等資料，而與被告聯繫
       並約見面等情堪以認定。
  　 ②繼而Ａ女向被告表明欲至醫院驗傷、報警提告後，被告先
       情緒轉變先表示將至辦理所繳付電話費辦退款，見Ａ女仍
       決意驗傷，則改以邀約Ａ女吃宵夜之低姿態欲軟化Ａ女勿
       驗傷提告，而稱：　 
　　　 Ａ女：都不接
　　　　     我要走了
　　　 被告：你在哪裡
　　　 （被告語音留言）
　　　 Ａ女：你剛剛看到我又不理我
　　　　     我剛剛坐在旁邊看看
　　　 （被告語音留言，3通）
　　　 Ａ女：下次見面再說
　　　　     我到了
　　　 被告：我叫你回來你不願回那就算了請你將錢還我
　　　　     我們就到此結束吧 
　　　 （被告語音留言，2通）
　　　 Ａ女：你說不會影響我讀書
　　　 被告：不要把我當凱子
　　　 Ａ女：好明天沒收到
　　　　     我們法庭見
　　　　     我不喜歡被亂
　　　 被告：不要再跟我說任何廢話我沒辦法聽下去我不可能
　　　       再相信妳了現在我只想將錢拿回來，你若不馬上
             處理，那我就到台哥大辦理退款
　　　 （被告電話聯繫Ａ女均未接通，5通）　　
　　　 Ａ女：在忙，留訊息
　　　 （被告語音留言2通）
　　　 Ａ女：請你去辦理退費
　　　　     我晚點要去備案
　　   被告：不要再恐了你要如何搞妳有自由
 　　 　     你說要到4點才有時間，我可以等你嗎，希望一起
             吃宵夜好嗎
 　　　 　　 若有空閒請給我電話等妳喔
　 　　Ａ女：沒有要恐嚇你
　 　　 　　 抱歉，我要去醫院檢查　　 
 　　　被告：到底要不要一起吃宵夜，請不要再跟我玩數字遊
　　　       戲了可以嗎
　　　 Ａ女：不要
　　　 被告：妳人若是不舒服我帶妳醫院，但若是要去醫院檢
　　　       查看你肚子是不是有小孩那我就不理妳了，還在
　　　       生氣嗎，那不然一起吃宵夜，也不肯嗎，那麼小
　　　       氣喔
　　　 Ａ女：我不知道你有什麼問題
 　　　　 　 我說我不要　　　　
 　 　 被告：到目前為止我不認為我有什麼問題
　　 　 　　 請問你現在想怎樣，真的那麼小心眼嗎，或是我
             真的看錯人
　　　　　　 無論如何我都會等妳回心　　　　
　　　　　　 你現在有空閒了嗎
　　　  （被告語音留言2通）
　  　　Ａ女：我沒有要跟你和解
　　    被告：你在說什麼真是讓我莫名其妙，難道你沒有錯嗎
 　　　 （被告語音留言4通）
　　　　以上內容，亦有Ａ女使用行動電話與被告LINE對話翻拍
        照片附卷可按（見聲拘偵查卷第53至57頁）。是由上開
        對話內容，可見Ａ女向被告稱要備案、至醫院檢查等，
        若被告並未為上開強制性交行為，對於Ａ女所述要備案
        、去醫院檢查等事，Ａ女並未具體說明何事下，被告竟
        未詢問或關心Ａ女發生何事需要報警、去醫院檢查，反
        從被告所留字裡行間表現出喜怒無常，忽以要將其替Ａ
        女所繳電話費辦退款，忽而以低姿態表示要等Ａ女電話
        、要請Ａ女吃宵夜、等Ａ女回心、要Ａ女不要那麼小氣、
        小心眼，亦可徵被告對於Ａ女所稱要備案、醫院檢查之
        緣由清楚明白究竟所為何事，且Ａ女僅稱要去醫院檢查
        ，並未明說檢查何事，被告立即稱「若去醫院檢查看肚
        子是不是有小孩那我就不理妳了，...」，顯見被告以
        「肚子有小孩」表示與Ａ女發生性行為之暗語甚明，並
        示意Ａ女不要去醫院檢查，否則將不理會Ａ女甚明。是從
        上開對話內容，可見被告此部分所言並非無端與Ａ女開
        玩笑所述，反而是央求Ａ女不要報警、驗傷，而以請Ａ女
        吃宵夜、不要生氣、不要那麼小氣之方式欲勸慰Ａ女回
        心轉意不報警備案，更不要至醫院檢查性侵害之情，甚
        為明確。
 　（5）另觀被告前後所述，則有前後不一及矛盾之情，即被告
        於偵查時先稱：我跟Ａ女進入「獅城旅館」後，她就去
        洗澡，出來時她圍了一條大毛巾，又要我去洗澡，我就
        進去洗澡，洗澡後我穿衣服出來，她說要幫我按摩，就
        幫我按了幾下肩膀，我就說我要睡覺了，沒有跟Ａ女發
        生性行為，Ａ女僅幫我按摩而已云云（見108年偵緝字第
        893號偵查卷〈下稱偵緝偵查卷〉第30頁）；於108年12月
        12日原審準備程序時改稱：Ａ女進旅館房間後就去洗澡
        ，洗完出來後只有披一條浴巾，我有要她穿上衣服，她
        為了跟我拿錢把我留住，就回浴室穿上衣服，後來跟我
        拿1000 元後就離開房間走去便利商店買酒喝，當晚我
        沒有跟A 女發生任何關係云云（見原審卷第79頁）；於
        109年1 月13日原審準備程序時則稱：Ａ女於107年1月11
        日凌晨在「獅城旅館」洗完澡後，只披1件大浴巾出來
        ，我叫她穿上衣服，她不穿，我們因此有發生口角，後
        來Ａ女就衝去櫃檯要保險套，櫃台說沒有提供這個服務
        ，後來A 女就去便利商店買保險套跟啤酒云云（見原審
        卷第106至107 頁）；於原審審理時再改稱：當天保險
        套是Ａ女整盒帶走，她要拿給我但我不要，且她當時一
        進房間就去洗澡，我完全沒有洗澡，連外褲都沒有脫，
        就躺在那邊等天亮，我沒有碰Ａ女云云（見原審卷第353
        至354頁），於檢察官詢問被告時，被告另改陳：保險
        套是Ａ女叫我去買的等語（見原審卷第365頁）；至本院
        審理時則又陳：Ａ女到旅館就進去洗澡，洗完沒穿衣服
        僅披一條大浴巾，我要她進去把衣服穿出來，不然我就
        要走，Ａ女就說如果我走就不還我錢，我說隨便你，我
        僅脫西裝外套躺在床上，我沒有進浴室洗澡，就穿著衣
        服躺在床上等天亮，Ａ女精神很好，還叫我去買飲料給
        他喝，我就去旁邊便利商店買1罐咖啡、及1瓶乾一杯啤
        酒，還有買保險套，保險套是Ａ女叫我買的。（立刻改
        稱）保險套是Ａ女後來自己去買的云云（見本院卷173至
        176頁），則被告在獅城旅社內究竟有無去洗澡、Ａ女有
        無替其按摩、Ａ女去便利商店是買啤酒還是保險套等節
        ，被告先後所述均有不同，明顯反覆不一，顯有可疑，
        且被告陳述過程中不斷抱怨Ａ女一再向其借錢，並替Ａ女
        支付電信費、餐飲費、計程車費、住宿費，甚至稱葉○○
        提醒要小心Ａ女等節，但於1月10日當天邀約卻一直陪同
        Ａ女身旁，直到1月11日上午甚至叫計程車陪同Ａ女返回
        宿舍後自己搭乘公車返家，事後又積極聯繫Ａ女等節，
        亦據被告陳述在卷（見原審卷第78至79、106至107、35
        3至356頁），及有上開LINE對話可據，益可徵被告所述
        不滿Ａ女一再需索金錢，佔其便宜，但竟全程與Ａ女在一
        起，顯有矛盾，是被告所述，不值採信。
   （6）此外，並有被告使用門號0000000000號行動電話通聯調
        閱查詢單、基地台位置、刑事案件現場照片、（見聲拘
        字偵查卷第46至57頁，107年警聲調字第57號卷第2、4
        至17頁）
   3、按刑法妨害性自主罪章之強制性交罪，係為保護性自主決
      定權法益而設，性交行為必須絕對「尊重對方之意願」，
      行為人對被害人為性交行為，除出於刑法第221條第1項強
      制性交罪所列舉之強暴、脅迫、恐嚇、催眠術方法外，尚
      包含「其他違反其意願之方法」。所稱「違反其意願之方
      法」，並不以使被害人達於不能抗拒之程度為必要，祇須
      所施用之具體方法，係違反被害人之意願，且在客觀上足
      以壓抑、妨害或干擾被害人之性自主決定權者，即足當之
      。是以，行為人縱未施用強暴、脅迫、恐嚇、催眠術等方
      法，惟係以其他方法營造使被害人處於無助而難以、不易
      或不敢反抗狀態，且此狀態在客觀上足以壓抑、妨害或干
      擾被害人之性自主決定權者，亦屬「其他違反其意願之方
      法」之範疇。又行為人所採用違反被害人意願之具體方法
      ，是否在客觀上足以壓抑、妨害或干擾被害人之性自主決
      定權，應審酌行為人及被害人之年齡、體型、社會歷練及
      所處環境等具體情狀而為綜合判斷。至於發生性交行為之
      際，被害人有無喊叫、呼救、肢體掙扎或抵抗等事項，於
      判斷行為人所為是否違反被害人之意願時，雖可作為重要
      參考依據，但尚未可一概而論（最高法院108年度台上字
      第165號判決參照）。是據Ａ女所述可知，在獅城旅館房間
      內，被告欲對Ａ女為性行為之際，Ａ女當下已以言語表達拒
      絕，不願意為被告口交、性交等性行為，並稱「我沒有辦
      法做這件事」、「我很不舒服，我不要」，甚至以低姿態
      拜託被告勿為對其為性行為，並以手推、以手抵住被告肩
      膀、手部，及以腳踢被告身體等舉動表明拒絕與被告為性
      行為，但被告仍不顧Ａ女反對之意而強行對Ａ女為性行為，
      Ａ女之性自主決定權受到壓抑等節，業經本院認定如前，
      縱然Ａ女在被告外出購買保險套時，房間燈光關閉以致昏
      暗，無法及時找到衣物、包包，及因身體不適而體力透支
      之情，並有許多顧慮及擔心而未及時逃出等節，業據Ａ女
      陳述在卷，可知Ａ女當時為年僅19歲之大學一年級生，生
      活單純正常，無特殊社會歷練，與被告只不過是在陳抗集
      會場合有見過幾次面，本案案發當日下午，因被告攀談而
      認識被告，並無防備而同意被告邀約，當下尚有其他學長
      在場，並無預定相約前往旅社，且Ａ女在房間內已以言語
      及舉動表明拒絕與被告為性行為，面對被告仍施以如事實
      欄所載之方法為性交，Ａ女獨自1人身處環境陌生之華陰街
      之旅社房間內，處於無助而難以、不易或不敢反抗狀態，
      當不能僅因Ａ女之身體其他部位並未驗得明顯外傷，抑或
      未及時逃離現場，反推被告上揭所為並未違反Ａ女之意願
      。至於Ａ女在遭被告強制性交前後是否行動自如，與被告
      於行為當下有無對Ａ女強制性交之判斷並無關，非可因此
      認Ａ女與被告係合意性交，自不能徒以Ａ女之行動未受限而
      據為被告有利之認定。
（三）綜上所述，本案事證明確，被告及其辯護人所辯，均不足
      採信，被告犯行，已堪認定，應予依法論科。
二、論罪： 　　　
（一）按稱性交者，謂非基於正當目的所為之下列性侵入行為：
      以性器進入他人之性器、肛門或口腔，或使之接合之行
      為。以性器以外之其他身體部位或器物進入他人之性器
      、肛門，或使之接合之行為，刑法第10條第5項定有明文
      。是被告以其手指、陰莖插入Ａ女口腔、陰道、肛門等之
      行為，均屬刑法第10條第5項所規定之性交。又刑法強制
      性交罪，係以對於男女以強暴、脅迫、恐嚇、催眠術或其
      他違反其意願之方法而為性交為其構成要件。所稱違反其
      意願之方法，不必達於使被害人不能抗拒之程度，祇須所
      施用之方法違反被害人之意願，足以壓抑被害人之性自主
      決定權者，即足當之（最高法院103年度台上字第4518號
      判決意旨參照）。查Ａ女已於當場數次以言詞拒絕及肢體
      抵擋、反抗，惟仍遭被告強將Ａ女強力壓制在床上，再強
      行脫去Ａ女之衣、褲，用身體將Ａ女壓在床上，復以手指、
      陰莖插入Ａ女口腔、陰道、肛門等部位而得逞，業如前述
      ，堪認被告確有仗恃體格優勢，以上開方式壓抑Α女之性
      自主決定權，自屬以違反Α女意願之方法對其為強制性交
      行為。核被告所為，係犯刑法第221條第1項之強制性交罪
      。
（二）被告於對Ａ女強制性交前所為違反Ａ女意願之親吻、撫摸Ａ
      女胸部、頸部、耳朵等處之猥褻行為，均為強制性交之階
      段行為，均不另論罪。
（三）刑之加重部分：
      被告前因犯有多項前科紀錄，距離本案最近為於104年間
      因犯竊盜等案件，分別經臺灣臺北地方法院以於104年9月
      23日以104年度易字第761號判決竊盜罪共3罪，各處有期
      徒刑1年、8月、7月確定，經臺灣新竹地方法院105年6月1
      3日以104年度易字第402號判處有期徒刑4月確定，經臺灣
      新竹地方法院以106年聲字第728號裁定定應執行有期徒刑
      2年3月確定，經入監執行，於106年10月23日執行完畢出
      監等情，有本院被告前案紀錄表可稽。則被告於5年內故
      意再犯本案有期徒刑以上之罪，為累犯。又司法院釋字第
      775號解釋，依解釋文及理由之意旨，係指構成累犯者，
      不分情節，一律加重最低本刑，於不符合刑法第59條所定
      要件之情形下，致生行為人所受之刑罰超過其所應負擔罪
      責之個案，不符罪刑相當原則、比例原則。於此範圍內，
      在修正前，為避免發生上述罪刑不相當之情形，法院就該
      個案應裁量是否加重最低本刑。依此，該解釋係指個案應
      量處最低法定刑、又無法適用刑法第59條在內減輕規定之
      情形，法院應依此解釋意旨裁量不予加重最低本刑。本案
      依被告之累犯及其犯罪情節，並無上開情事，自應依刑法
      第47條第1項規定加重其刑。
三、駁回上訴之說明　　
（一）原審以被告犯行事證明確，依刑法第221條第1項，審酌被
      告僅與Ａ女甫認識不久，竟為滿足自身性慾，見Ａ女對其並
      無防備之心，且因參與陳抗活動長達約5至7日均未好好用
      餐、休息，身心俱疲且不適，仍對Ａ女為強制性交，其所
      為造成Ａ女身心受創，且Ａ女在偵查、審理中陳述其受被告
      強制性侵害過程中，仍有情緒激動、哭泣，無法續行其證
      述程序，可見Ａ女對被告所為強制性侵害受創甚重備受煎
      熬，應予非難，被告犯後否認犯行，為脫免個人罪責，竟
      以污衊塑造Ａ女為貪婪、訛其財物之女性，顯為再度傷害
      等犯後態度甚為惡劣，及審酌被告犯後迄未與Ａ女和、調
      解彌補Ａ女所受損害等犯後態度，並參酌檢察官、告訴代
      理人之意見，暨被告所陳之智識程度、家庭經濟、生活狀
      況等一切情狀，量處有期徒刑4年4月，核其認事用法及量
      刑均無不當，應予維持。
（二）被告上訴否認犯行，並以前詞為辯，然經本院指駁如前。
      辯護人並以本案僅Ａ女單一指述，欠缺補強證據，不足為
      被告犯罪之認定部分。按所謂補強證據，係指被害人之陳
      述本身以外，足以證明犯罪事實確具有相當程度真實性之
      證據，並不以證明犯罪構成要件之全部事實為必要，只要
      與被害人指述具有相當之關聯性，得以相互印證，綜合判
      斷，達於使一般之人均不致有所懷疑，而得確信其為真實
      之程度而言即為已足。再證人陳述之證言中，關於轉述其
      聽聞自被害人陳述被害經過部分，固為與被害人陳述具同
      一性之累積證據，不具補強證據之適格。但作為情況證據
      （間接證據）以之推論被害人陳述當時之心理或認知，或
      是供為證明對該被害人所產生之影響者，其待證事實與證
      人之知覺間有關連性，則為適格之補強證據。本案除經被
      害人Ａ女指述明確外，並據上述證人指證Ａ女遭被告強制性
      交行為後，在提出求援而陳述其遭被告強制性侵害過程中
      情緒轉變、激動、緊張、慌張、不知所措，難過等情形，
      且在警、偵訊、原審陳述遭被告強制性交行為過程中，確
      有數度哭泣、情緒激動無法連續陳述，以致需休庭之情形
      。可判斷並非單純情緒起伏，而可見Ａ女確實有遭被告強
      制性侵害後情緒低落等情況相符，並有驗傷診斷書所載傷
      勢，可認Ａ女確實遭性侵害甚明。此外，佐以被告嗣後仍
      以LINE聯繫Ａ女，並見Ａ女傳送「抱歉我要去醫院檢查」等
      語時，即稱：「你若人不舒服我帶妳（去）醫院，但若是
      要去醫院檢查看你肚子是不是有小孩那我就不理你了」等
      語，亦足以印證Ａ女指證確非虛妄，是以本案並非僅Ａ女未
      具補強之單一指證，辯護人執此指摘原審判決不當，亦屬
      無據。因認本件被告上訴為無理由，應予駁回。
據上論斷，應依刑事訴訟法第368條，判決如主文。
本案經檢察官黃德松提起公訴，檢察官戴文亮到庭執行職務。
中　　華　　民　　國　　109 　年　　10　　月　　29　　日
                  刑事第十四庭  審判長法　官  黃斯偉
                                      法　官  許泰誠
                                      法　官  程克琳
以上正本證明與原本無異。
如不服本判決，應於收受送達後20日內向本院提出上訴書狀，其
未敘述上訴之理由者並得於提起上訴後20日內向本院補提理由書
（均須按他造當事人之人數附繕本）「切勿逕送上級法院」。
                                      書記官  劉靜慧
中　　華　　民　　國　　109 　年　　10　　月　　29　　日
附錄本案論罪科刑法條全文：
中華民國刑法第221條
對於男女以強暴、脅迫、恐嚇、催眠術或其他違反其意願之方法
而為性交者，處 3 年以上 10 年以下有期徒刑。
前項之未遂犯罰之。